【裁判字號】    92,上易,515
【裁判日期】    920507
【裁判案由】    竊盜
【裁判全文】
臺灣高等法院高雄分院刑事判決                    九十二年度上易字第五一五號
    上  訴  人
    即  被  告  丙○○
右上訴人因竊盜案件，不服臺灣高雄地方法院九十一年度易字第二九五九號中華民國
九十二年二月十四日第一審判決（起訴案號：臺灣高雄地方法院檢察署九十一年度偵
字第一七八二○號，移
訴，本院判決如左：
      主  文
上訴駁回。
      事  實
一、丙○○基於意圖為自己不法之所有之概括犯意，於下列時、地，攜帶客觀上足供
    兇器之用之平口螺絲起子一支，以破壞他人機車車頭鎖之方式，連續竊取他人所
    有之機車：
  (1)民國九十一年八月八日十二時五十分許，在高雄市○○區○○街四十六巷六號前
    ，竊取林修宏所有之車牌號碼ＺＢＪ—１５２輕型機車一輛，得手後將之藏放在
    高雄市三民區德西里鎮安巷十號住處用以拆卸零件。
  (2)同年月十日晚上十一時許，在高雄市○○區○○路二○一巷十六號前，以同一方
    式竊取丁○○所有之車牌號碼ＺＸＰ—０１５輕型機車一輛，得手後亦將之藏放
    在上開住處用以拆卸零件。
  (3)同年月十二日十一時許，在高雄市○○區○○街一五三巷十三號前，再以上開方
    式竊取甲○○所有之車牌號碼ＰＭＫ—３５０重型機車一輛，得手後並將該機車
    藏置於上開住處內用以拆卸零件。嗣於同年八月十二日二十一時三十分許，為警
    在前揭住處查獲，並扣得上開竊得之機車三輛。
  (4)丙○○為警查獲上開犯行並因另犯施用毒品案件經移送觀察、勒戒後，認無繼續
    施用毒品傾向而於九十一年八月三十日經釋放。竟仍不知警惕，承續前揭概括之
    竊盜犯意，於同年十二月二十日十三時許，在高雄市鼓山區○○○路一六一巷五
    十弄三十一之一號前，以上開方式竊取乙○○所有之車牌號碼ＷＧＺ—二三二號
    輕型機車一輛，得手後，放置於高雄市鼓山區○○○路一三九號進行零件拆裝，
    嗣於同日十五時三十分許為警查獲，並扣得上開竊得機車一輛及丙○○所有，供
    竊盜犯罪所用之平口螺絲起子一支。
二、案經高雄市政府警察局三民第一分局移送台灣高雄地方法院檢察署檢察官偵查起
    訴，並經高雄市政府警察局鼓山分局移送台灣高雄地方法院檢察署檢察官轉送原
    審併辦審理。
      理  由
一、右開事實，已經上訴人即被告丙○○於警訊、偵查及原審審理中坦承不諱，核與
    證人即被害人林修宏、丁○○、甲○○、乙○○於警訊中證述情節相符（被告不
    爭執上開警訊筆錄之使用，故應認該等筆錄均有證據能力），且有前述被害人失
    竊車輛共四輛扣案可佐（見卷附贓物認領保管收據四紙及照片七幀），並有犯罪
    工具平口螺絲起子一支扣案可證，堪信被告之自白與事實相符。而扣案平口螺絲
    起子一支，其材質為金屬製，長約十五公分，前端扁平，客觀上足以對人體造成
    傷害等情，亦經原審法院當庭勘驗無誤（九十二年一月二十四日審判筆錄）。本
    件事證明確，被告犯行堪以認定，應依法論科。
二、核被告所為，係犯刑法第三百二十一條第一項第三款之加重竊盜罪。其先後多次
    犯行，時間緊接，方法相同，所犯又係構成要件相同之罪名，顯係基於概括犯意
    反覆為之，應依連續犯之規定論以一罪，並加重其刑。公訴人雖僅就事實欄編號
    (1)至(3)之竊盜犯行提起公訴，然檢察官就犯罪事實一部起訴者，其效力及於全部
    ，本件被告關於事實欄編號(4)之犯罪事實，與前揭論罪科刑之部分，有連續犯之
    關係，為裁判上一罪，已如前述，本院自應一併加以裁判。
三、原審因依刑法第五十六條、第三百二十一條第一項第三款、第三十八條第一項第
    二款之規定，並審酌被告年輕力壯，不知從事正當工作，竟一再竊取他人財物，
    為警查獲事實欄編號(1)至(3)之竊盜犯行後，仍不知警惕，再犯事實欄編號(4)之竊
    盜犯行，其犯罪之動機、目的、手段，品性、生活狀況、智識程度、犯罪所生之
    損害，及犯罪後坦承不諱，態度尚佳等一切情狀，量處有期徒刑一年十月。扣案
    平口螺絲起子一支，為被告所有且為供犯罪所用之物，此經被告供述在卷，應依
    刑法第三十八條第一項第二款之規定宣告沒收。認事用法，核無不合，量刑亦屬
    妥適。被告上訴意旨，未具理由，指摘原判決不當，為無理由，應予駁回。
四、被告丙○○經合法傳喚，無正當之理由不到庭，爰不待其陳述逕行判決。
據上論結，應依刑事訴訟法第三百六十八條、第三百七十一條，判決如主文。
本案經檢察官王登榮到庭執行職務。
中    華    民    國     九十二     年       五       月        七      日
                              臺灣高等法院高雄分院刑事第九庭
            審判長法官  張明松
                                        法官  張盛喜
                                        法官  任森銓
右正本證明與原本無異。
不得上訴。
                                      書記官  施耀程
中    華    民    國     九十二     年       五       月        九      日
附錄：本判決論罪科刑法條：
刑法第三百二十一條
犯竊盜罪而有左列情形之一者，處六月以上、五年以下有期徒刑：
一  於夜間侵入住宅或有人居住之建築物、船艦或隱匿其內而犯之者。
二  毀越門扇、牆垣或其他安全設備而犯之者。
三  攜帶兇器而犯之者。
四  結夥三人以上而犯之者。
五  乘火災、水災或其他災害之際而犯之者。
六  在車站或埠頭而犯之者。
前項之未遂犯罰之。
                                                                        Ｑ


司法院資訊處製作；財團法人民間司法改革基金會備份。
